ru: Совместимый радиус накладки грифа для каподастра: Регулируемый/самовыравнивающийся; Составной радиус; Плоский (для классической гитары); Средний радиус (≈ 12 дюймов / 305 мм); Небольшой радиус (≈ 9,5 дюйма / 241 мм); Малый радиус (≈ 7,25 дюйма / 184 мм); Универсальный; Другое
th: รัศมีความโค้งของฟิงเกอร์บอร์ดที่คาโปสามารถใช้งานร่วมได้: ปรับได้/จัดแนวได้เอง; รัศมีแบบคอมปาวด์; แบน (คลาสสิก); รัศมีปานกลาง (≈ 12 นิ้ว/305 มม.); รัศมีเล็กน้อย (≈ 9.5 นิ้ว/241 มม.); รัศมีแคบ (≈ 7.25 นิ้ว/184 มม.); อเนกประสงค์; อื่นๆ
pt-PT: raio da escala compatível com capo: Ajustável/autoalinhamento; Raio composto; Plano (clássico); Raio médio (≈ 12 pol./305 mm); Raio ligeiro (≈ 9,5 pol./241 mm); Raio apertado (≈ 7,25 pol./184 mm); Universal; Outro
cs: Kompatibilní rádius hmatníku pro kapodastr: Nastavitelné/samovyrovnávací; Složený poloměr; Plochý (klasický); Střední poloměr (≈ 12 in / 305 mm); Mírný poloměr (≈ 9,5 in / 241 mm); Malý poloměr (≈ 7,25 in / 184 mm); Univerzální; Jiné
fi: Yhteensopiva capon otelaudan säde: Säädettävä / itsestään kohdistuva; Muuttuva säde; Tasainen (klassinen); Keskisuuri säde (≈ 12 in / 305 mm); Loiva säde (≈ 9,5 in / 241 mm); Jyrkkä säde (≈ 7,25 in / 184 mm); Universaali; Muu
ja: 互換性のあるカポの指板半径: 調整可能 / 自動調整; コンパウンドラジアス; フラット (クラシック); 中程度のラジアス (約12インチ / 305 mm); 緩やかなラジアス (約9.5インチ / 241 mm); きついラジアス (約7.25インチ / 184 mm); 汎用; その他
pt-BR: Raio de escala compatível para capotraste: Ajustável/autoalinhamento; Raio composto; Plano (clássico); Raio médio (≈ 12 pol / 305 mm); Raio leve (≈ 9,5 pol / 241 mm); Raio fechado (≈ 7,25 pol / 184 mm); Universal; Outro
zh-TW: 變調夾相容指板弧度: 可調式/自動對齊; 複合半徑; 平面 (古典); 中等半徑 (約 12 吋 / 305 毫米); 微小半徑 (約 9.5 吋 / 241 毫米); 緊湊半徑 (約 7.25 吋 / 184 毫米); 通用; 其他
el: Συμβατή ακτίνα ταστιέρας καποτάστου: Ρυθμιζόμενο/αυτορυθμιζόμενο; Σύνθετη ακτίνα; Επίπεδη (κλασική); Μεσαία ακτίνα (≈ 12 in / 305 mm); Μικρή ακτίνα (≈ 9,5 in / 241 mm); Στενή ακτίνα (≈ 7,25 in / 184 mm); Γενικής χρήσης; Άλλο
nl: Compatibel capo toetsradius: Verstelbaar/zelfuitlijnend; Compound-radius; Plat (klassiek); Gemiddelde radius (≈ 12 inch / 305 mm); Lichte radius (≈ 9,5 inch / 241 mm); Krappe radius (≈ 7,25 inch / 184 mm); Universeel; Overig
ro-RO: Raza compatibilă tastieră capodastru: Ajustabil/autocentrant; Rază compusă; Plat (clasic); Rază medie (≈ 12 in / 305 mm); Rază ușoară (≈ 9,5 in / 241 mm); Rază strânsă (≈ 7,25 in / 184 mm); Universal; Altele
hr-HR: Kompatibilni radijus praga kapodastra: Podesivo / samopodesivo; Kombinirani radijus; Ravno (klasično); Srednji radijus (≈ 12 in / 305 mm); Blagi radijus (≈ 9,5 in / 241 mm); Oštar radijus (≈ 7,25 in / 184 mm); Univerzalno; Ostalo
de: Kompatibler Griffbrettradius für Kapodaster: Einstellbar/selbstausrichtend; Compound-Radius; Flach (klassisch); Mittlerer Radius (≈ 12 Zoll / 305 mm); Leichter Radius (≈ 9,5 Zoll / 241 mm); Enger Radius (≈ 7,25 Zoll / 184 mm); Universal; Sonstige
bg-BG: Съвместим радиус на грифа на каподастъра: Регулируем/самоподравняващ се; Сложен радиус; Прав (класически); Среден радиус (≈ 12 инча / 305 mm); Лек радиус (≈ 9,5 инча / 241 mm); Малък радиус (≈ 7,25 инча / 184 mm); Универсален; Друго
ko: 호환 가능한 카포 프렛보드 곡률: 조정 가능/자동 정렬; 컴파운드 곡률; 평면(클래식); 중간 곡률(≈ 12in/305mm); 완만한 곡률(≈ 9.5in/241mm); 좁은 곡률(≈ 7.25in/184mm); 범용; 기타
vi: Bán kính cần đàn tương thích với capo: Có thể điều chỉnh/tự căn chỉnh; Bán kính phức hợp; Phẳng (cổ điển); Bán kính trung bình (≈ 12 inch / 305 mm); Bán kính nhỏ (≈ 9,5 inch / 241 mm); Bán kính hẹp (≈ 7,25 inch / 184 mm); Đa năng; Khác
it: Raggio della tastiera del capotasto compatibile: Regolabile/autoallineante; Raggio composito; Piatto (classico); Raggio medio (≈ 12 in / 305 mm); Raggio lieve (≈ 9,5 in / 241 mm); Raggio stretto (≈ 7,25 in / 184 mm); Universale; Altro
es: Radio del diapasón compatible con el cejillo: Ajustable/autoalineable; Radio compuesto; Plano (clásica); Radio medio (≈ 12 pulg./305 mm); Radio ligero (≈ 9,5 pulg./241 mm); Radio cerrado (≈ 7,25 pulg./184 mm); Universal; Otro
nb: Kompatibel capo-gripebrettets radius: Justerbar/selvjusterende; Sammensatt radius; Flat (klassisk); Middels radius (≈ 12 tommer / 305 mm); Slak radius (≈ 9,5 tommer / 241 mm); Skarp radius (≈ 7,25 tommer / 184 mm); Universell; Annet
lt-LT: Suderinamas kapodasterio grifo spindulys: Reguliuojamas / savaime išsilyginantis; Kintamas spindulys; Plokščias (klasikinis); Vidutinis spindulys (≈ 12 col. / 305 mm); Nedidelis spindulys (≈ 9,5 col. / 241 mm); Mažas spindulys (≈ 7,25 col. / 184 mm); Universalus; Kita
pl: Kompatybilny promień podstrunnicy dla kapodastra: Regulowany/samonastawny; Zmienny promień; Płaski (klasyczny); Średni promień (≈ 12 cali / 305 mm); Lekki promień (≈ 9,5 cala / 241 mm); Wąski promień (≈ 7,25 cala / 184 mm); Uniwersalny; Inne
sv: Kompatibel radie för capogreppbräda: Justerbar/självjusterande; Kombinerad radie; Platt (klassisk); Mediumradie (≈ 12 tum/305 mm); Liten radie (≈ 9,5 tum/241 mm); Skarp radie (≈ 7,25 tum/184 mm); Universell; Annat
en: Compatible capo fretboard radius: Adjustable/self-aligning; Compound radius; Flat (classical); Medium radius (≈ 12 in / 305 mm); Slight radius (≈ 9.5 in / 241 mm); Tight radius (≈ 7.25 in / 184 mm); Universal; Other
sk-SK: Menzúra hmatníka, s ktorou je kapodaster kompatibilný: Nastaviteľný/samonastavovací; Zložený rádius; Plochý (klasický); Stredný rádius (≈ 12 palcov / 305 mm); Mierny rádius (≈ 9,5 palca / 241 mm); Malý rádius (≈ 7,25 palca / 184 mm); Univerzálny; Iné
zh-CN: 适配的变调夹指板半径: 可调节/自适应; 复合弧度; 平坦（古典）; 中等弧度（约 12 英寸/305 毫米）; 轻微弧度（约 9.5 英寸/241 毫米）; 紧凑弧度（约 7.25 英寸/184 毫米）; 通用; 其他
hu: Kompatibilis kápó fogólap rádiusza: Állítható/önbeálló; Kombinált rádiusz; Lapos (klasszikus); Közepes rádiusz (≈ 12 in / 305 mm); Enyhe rádiusz (≈ 9,5 in / 241 mm); Szűk rádiusz (≈ 7,25 in / 184 mm); Univerzális; Egyéb
fr: Rayon de touche compatible avec le capodastre: Réglable / à alignement automatique; Rayon composé; Plat (classique); Rayon moyen (≈ 12 po / 305 mm); Léger rayon (≈ 9,5 po / 241 mm); Rayon serré (≈ 7,25 po / 184 mm); Universel; Autre
da: Den kompatible kapodaster-gribeplades radius: Justerbar/selvjusterende; Compound-radius; Flad (klassisk); Medium radius (≈ 12 tommer / 305 mm); Let radius (≈ 9,5 tommer / 241 mm); Skarp radius (≈ 7,25 tommer / 184 mm); Universal; Andet
tr: Uyumlu kapo tuşe yarıçapı: Ayarlanabilir/kendiliğinden hizalanan; Bileşik yarıçap; Düz (klasik); Orta yarıçap (≈ 12 inç / 305 mm); Hafif yarıçap (≈ 9,5 inç / 241 mm); Dar yarıçap (≈ 7,25 inç / 184 mm); Evrensel; Diğer
sl-SI: Združljiv polmer ubiralke kapodastra: Prilagodljivo/samoporavnalno; Sestavljen radij; Raven (klasičen); Srednji radij (≈ 12 in/305 mm); Rahel radij (≈ 9,5 in/241 mm); Ozek radij (≈ 7,25 in/184 mm); Univerzalno; Drugo